【裁判字號】    89,交簡上,114
【裁判日期】    900531
【裁判案由】    過失傷害
【裁判全文】
臺灣臺北地方法院刑事判決                      八十九年度交簡上字第一一四號
    上 訴 人即
    被      告  乙○○
右上訴人因過失傷害案件，不服本院臺北簡易庭( 八十九年度北交簡字第一五三○號
 )於中華民國八十九年七月廿五日所為第一審刑事簡易判決( 起訴案號：八十九年度
調偵字第八九二七號 )提起上訴，本院管轄第二審合議庭判決如左：
        主      文
上訴駁回。
        事      實
一、乙○○於八十九年一月十五日中午十二時卅分許，駕駛一輛車牌AZH-330 號重型
    機器腳踏車，沿臺北市○○區○○路( 北側 )由東往西方向行駛，途經北安路八
    十七巷無號誌但於巷口( 西側 )設有枕木紋行人穿越道交岔路口，適有行人甲○
    ○刻經該處行人穿越道由南往北方向徒步穿越北安路。乙○○本應注意駕駛機車
    行經無號誌之交岔路口，應減速慢行作隨時停車之準備；於行近行人穿越道前，
    應減速慢行，遇有行人穿越時，無論有無交通警察指揮或號誌指示，均應暫停讓
    行人先行通過；及應注意車前狀況並隨時採取必要之安全措施。況依當時係日間
    、天候陰、路面乾燥無缺陷、視距良好無障礙物等情形觀之，並無任何足令乙○
    ○有何不能注意之情事，其應注意能注意卻疏未注意，竟貿然駕車前駛，以致前
    車頭擦撞正在穿越行人穿越道之行人甲○○倒地。甲○○受有頭部外傷併腦挫傷
    及頭皮撕裂傷(2 x0.8x0.2 公分 )、頸部鈍傷、右小腿裂傷(4 x0.1x0.1 公分 )
    等傷害。乙○○肇事後，向到達事故現場處理員警自首犯行。
二、案經被害人甲○○訴由臺北市政府警察局中山分局報請臺灣臺北地方法院檢察署
    檢察官偵查並聲請簡易判決處刑。
        理      由
一、右揭事實，業據被告乙○○自白不諱，核與被害人甲○○之指訴相符，並有道路
    交通事故調查報告表、交通事故談話紀錄表、交通事故補充資料表、交通事故分
    析研判表及自首調查表等件在卷可資佐證。被害人甲○○受有前揭傷害，亦有馬
    偕紀念醫院診斷證明書一紙在卷( 偵查卷第七頁 )可稽。嗣被告乙○○於審理中
    翻異其詞，辯稱略以當時天雨且視線不清，告訴人甲○○自大型車輛中竄出，以
    致其雖然將車頭轉向撞擊路旁紅磚人行道，仍擦撞甲○○倒地云云。經查：被告
    乙○○既係領有駕駛執照之機車駕駛人，其就「道路交通安全規則」第九十三條
    第一項第四款「行經無號誌之交岔路口，．．．或因雨霧致視線不清．．．時，
    均應減速慢行，作隨時停車之準備」、第九十四條第三項「汽( 機 )車駕駛人應
    注意車前狀況並隨時採取必要之安全措施」、第一百零三條「汽( 機 )車行近行
    人穿越道前，應減速慢行，遇有行人穿越時，無論有無交通警察指揮或號誌指示
    ，均應暫停讓行人先行通過」等規定，自均應知之甚稔。況依卷附「道路交通事
    故調查報告表」之記載，本件交通事故發生當時係日間、天候陰、路面乾燥無缺
    陷、視距良好無障礙物等情形觀之，查無任何足令被告乙○○有何不能注意之情
    事，其應注意能注意卻疏未注意以致肇事，其就本件交通事故之發生自有過失無
    疑。被告乙○○所辯無非係畏罪卸責之詞，不足採信。被告乙○○之過失行為與
    被害人甲○○所受前揭傷害間，確有相當因果關係，本件被告乙○○過失傷害之
    犯行明確。
二、核被告乙○○所為，係犯刑法第二百八十四條第一項前段過失傷害罪。被告乙○
    ○駕車行經行人穿越道不依規定讓行人優先通行，因而致人受傷，應依道路交通
    管理處罰條例第八十六條第一項規定加重其刑。惟查被告乙○○肇事後，在其犯
    行未為任何有偵查犯罪職權之公務員知悉前，不逃避接受裁判而向到達事故現場
    處理之員警自首，承認其為肇事人，有臺北市政府警察局交通警察大隊九十年四
    月廿三日北市警交大四字第九○六二八五四六○○號函附報案自首調查表影本一
    紙在卷可稽，是被告乙○○既已向該管公務員申述犯罪事實而不逃避接受裁判，
    已合於刑法第六十二條前段所定對於未發覺之犯罪自首而接受裁判之要件，應依
    該條規定減輕其刑並先加後減之。原審以被告乙○○犯行明確而適用上開法條判
    處拘役伍拾伍日，如易科罰金，以佰元折算壹日，核其認事用法並無不當，僅
    漏引道路交通管理處罰條例第八十六條第一項及刑法第六十二條前段，應予補正
    。本件被告乙○○以量刑過重及已與被害人達成民事上和解為由提起上訴，為無
    理由，應予駁回。
據上論斷，應依刑事訴訟法第四百五十五條之一第一項、第三項，第三百六十八條，
判決如主文。
本案經檢察官楊朝森到庭執行職務
中      華      民      國    九    十    年      五      月    卅一    日
                          臺灣臺北地方法院交通法庭
                              審判長法  官  劉  壽  嵩
                                    法  官  李  麗  玲
                                    法  官  鍾      華
右正本證明與原本無異。
不得上訴。
                                    書記官  黃  繡  琴
中      華      民      國    九    十    年      五      月  三十一    日


司法院資訊處製作；財團法人民間司法改革基金會備份。
